【裁判字號】    98,簡上,1263
【裁判日期】    981223
【裁判案由】    詐欺
【裁判全文】
臺灣板橋地方法院刑事判決            98年度簡上字第1263號
上  訴  人  臺灣板橋地方法院檢察署檢察官
被      告  甲○○
上列上訴人因被告詐欺案件，不服本院98年度簡字第6355號中華
民國98年8 月27日第一審判決（聲請簡易處刑案號：98年度偵字
第15384 號），提起上訴，暨移送併辦（98年度偵字第31028 號
），本院管轄之第二審合議庭判決如下：
    主  文
上訴駁回。
    事實及理由
一、本案經本院審理結果，認第一審以被告甲○○所為係犯刑法
    第30條第1 項、第339 條第1 項之幫助詐欺取財罪，判處拘
    役50日，並諭知如易科罰金之折算標準為新臺幣1 千元折算
    1 日，其認事用法均無違誤，量刑亦屬適當，應予維持，並
    引用如附件第一審判決書記載之事實、證據及理由。
二、檢察官依告訴人乙○○具狀請求上訴意旨略以：被告蓄意詐
    騙致告訴人陷於錯誤而匯款達新臺幣9 萬9 千元，原審僅判
    處拘役50日，顯屬過輕等語。按科刑輕重固屬原審法院之職
    權，然應審酌犯罪所生之危險、損害與被告犯罪後之態度，
    本件被告明知詐騙集團經常誘使民眾提供金融機構帳戶等資
    料，再以此帳戶供作對外詐騙之不法用途使用，竟仍提供其
    所申設之中國信託商業銀行新莊分行帳戶予詐騙集團，致告
    訴人受詐騙因而陷於生活困頓，原審僅量處拘役50日，於刑
    法第57條之適用顯有未洽。因之告訴人請求檢察官上訴，經
    核有相當理由。綜上，原判決認事用法尚嫌未洽，為此提起
    上訴，請將原判決撤銷，更為適當合法之判決等語。
三、按有關刑之量定，乃實體法上賦予法院得為自由裁量之事項
    ，倘原審法院量刑未逾越法律所規定之範圍，又無濫用權限
    之情形，即不得任意指摘為違法或不當。經查，原審判決已
    審酌被告提供其所有上開金融機構帳戶供他人非法使用，助
    長社會犯罪風氣，導致真正犯罪者逍遙法外，其行為殊屬不
    當，又告訴人在財產上受有甚大損害，心理上亦受有相當之
    痛苦，暨被告在犯罪後坦承犯行，且念及被告本身並未實際
    參與本件詐欺取財之犯行，責難性較小等一切情狀而為量刑
    ，且原審之量刑並未逾越法律規定之範圍，並就犯罪所生之
    危害與被告犯罪後之態度均予以考量，自尚難謂有何違法或
    量刑不當之處。況本案係認定被告提供其所有之上開金融機
    構帳戶予詐騙集團使用，而幫助他人犯詐欺取財罪，並非係
    認定由被告實際參與詐騙行為，是告訴人具狀請求檢察官上
    訴意旨以遭被告蓄意詐騙，而認量刑過輕，亦有誤認。綜上
    所述，經核原審認事用法，均無不合，量刑亦屬適當，檢察
    官提起上訴，為無理由，應予駁回。
四、又臺灣板橋地方法院檢察署檢察官98年度偵字第31028 號移
    送併辦部分，核與本案係屬同一事實，本院自得併予審理，
    附此敘明。
五、本件被告經合法傳喚，無正當理由不到庭，依刑事訴訟法第
    371 條規定，爰不待其陳述逕行判決。
據上論斷，應依刑事訴訟法第455條之1第1項、第3項、第368條
、第373 條、第371條，判決如主文。
本案經檢察官林慈雁到庭執行職務。
中    華    民    國    98    年    12    月    23    日
                  刑事第十三庭  審判長法  官  王士珮
                                      法  官  楊明佳
                                      法  官  方鴻愷
以上正本證明與原本無異。
本件不得上訴。
                                      書記官  金和國
中    華    民    國    98    年    12    月    23    日


司法院資訊處製作；財團法人民間司法改革基金會備份。
